* 6Н9С — советский двойной триод, аналог 6SL7GT (octal high-mu).
*
* Koren triode model. Электрически идентична 6SL7.
* tube_type: triode
* Pins: P (plate), G (grid), K (cathode) — single section.
.SUBCKT 6N9S P G K
* Koren parameters: MU=70 EX=1.4 KG1=1900 KP=400 KVB=300
E1 7 0 VALUE={V(P,K)/400*LN(1+EXP(400*(1/70+V(G,K)/SQRT(300+V(P,K)*V(P,K)))))}
G1 P K VALUE={(sgn(V(7))*pwr(abs(V(7)),1.4)+sgn(V(7))*pwr(abs(V(7)),1.4))/1900}
C1 G K 3p
C2 G P 2.8p
C3 P K 3p
RGI G K 1MEG
.ENDS 6N9S
